<?xml version='1.0' encoding='utf-8'?>
<verb default="taobhrian" disambig="">
  <verbalNoun default="taobhrianadh" />
  <verbalAdjective default="taobhrianta" />
  <tenseForm default="taobhrian" tense="Past" dependency="Indep" person="Base" />
  <tenseForm default="taobhrianamar" tense="Past" dependency="Indep" person="Pl1" />
  <tenseForm default="taobhrianadar" tense="Past" dependency="Indep" person="Pl3" />
  <tenseForm default="taobhrianadh" tense="Past" dependency="Indep" person="Auto" />
  <tenseForm default="taobhrian" tense="Past" dependency="Dep" person="Base" />
  <tenseForm default="taobhrianamar" tense="Past" dependency="Dep" person="Pl1" />
  <tenseForm default="taobhrianadar" tense="Past" dependency="Dep" person="Pl3" />
  <tenseForm default="taobhrianadh" tense="Past" dependency="Dep" person="Auto" />
  <tenseForm default="taobhrianadh" tense="PastCont" dependency="Indep" person="Base" />
  <tenseForm default="taobhrianainn" tense="PastCont" dependency="Indep" person="Sg1" />
  <tenseForm default="taobhriantá" tense="PastCont" dependency="Indep" person="Sg2" />
  <tenseForm default="taobhrianaimis" tense="PastCont" dependency="Indep" person="Pl1" />
  <tenseForm default="taobhrianaidís" tense="PastCont" dependency="Indep" person="Pl3" />
  <tenseForm default="taobhriantaí" tense="PastCont" dependency="Indep" person="Auto" />
  <tenseForm default="taobhrianadh" tense="PastCont" dependency="Dep" person="Base" />
  <tenseForm default="taobhrianainn" tense="PastCont" dependency="Dep" person="Sg1" />
  <tenseForm default="taobhriantá" tense="PastCont" dependency="Dep" person="Sg2" />
  <tenseForm default="taobhrianaimis" tense="PastCont" dependency="Dep" person="Pl1" />
  <tenseForm default="taobhrianaidís" tense="PastCont" dependency="Dep" person="Pl3" />
  <tenseForm default="taobhriantaí" tense="PastCont" dependency="Dep" person="Auto" />
  <tenseForm default="taobhrianann" tense="PresCont" dependency="Indep" person="Base" />
  <tenseForm default="taobhrianaim" tense="PresCont" dependency="Indep" person="Sg1" />
  <tenseForm default="taobhrianaimid" tense="PresCont" dependency="Indep" person="Pl1" />
  <tenseForm default="taobhriantar" tense="PresCont" dependency="Indep" person="Auto" />
  <tenseForm default="taobhrianann" tense="PresCont" dependency="Dep" person="Base" />
  <tenseForm default="taobhrianaim" tense="PresCont" dependency="Dep" person="Sg1" />
  <tenseForm default="taobhrianaimid" tense="PresCont" dependency="Dep" person="Pl1" />
  <tenseForm default="taobhriantar" tense="PresCont" dependency="Dep" person="Auto" />
  <tenseForm default="taobhrianfaidh" tense="Fut" dependency="Indep" person="Base" />
  <tenseForm default="taobhrianfaimid" tense="Fut" dependency="Indep" person="Pl1" />
  <tenseForm default="taobhrianfar" tense="Fut" dependency="Indep" person="Auto" />
  <tenseForm default="taobhrianfaidh" tense="Fut" dependency="Dep" person="Base" />
  <tenseForm default="taobhrianfaimid" tense="Fut" dependency="Dep" person="Pl1" />
  <tenseForm default="taobhrianfar" tense="Fut" dependency="Dep" person="Auto" />
  <tenseForm default="taobhrianfadh" tense="Cond" dependency="Indep" person="Base" />
  <tenseForm default="taobhrianfainn" tense="Cond" dependency="Indep" person="Sg1" />
  <tenseForm default="taobhrianfá" tense="Cond" dependency="Indep" person="Sg2" />
  <tenseForm default="taobhrianfaimis" tense="Cond" dependency="Indep" person="Pl1" />
  <tenseForm default="taobhrianfaidís" tense="Cond" dependency="Indep" person="Pl3" />
  <tenseForm default="taobhrianfaí" tense="Cond" dependency="Indep" person="Auto" />
  <tenseForm default="taobhrianfadh" tense="Cond" dependency="Dep" person="Base" />
  <tenseForm default="taobhrianfainn" tense="Cond" dependency="Dep" person="Sg1" />
  <tenseForm default="taobhrianfá" tense="Cond" dependency="Dep" person="Sg2" />
  <tenseForm default="taobhrianfaimis" tense="Cond" dependency="Dep" person="Pl1" />
  <tenseForm default="taobhrianfaidís" tense="Cond" dependency="Dep" person="Pl3" />
  <tenseForm default="taobhrianfaí" tense="Cond" dependency="Dep" person="Auto" />
  <moodForm default="taobhrianadh" mood="Imper" person="Base" />
  <moodForm default="taobhrianaim" mood="Imper" person="Sg1" />
  <moodForm default="taobhrian" mood="Imper" person="Sg2" />
  <moodForm default="taobhrianaimis" mood="Imper" person="Pl1" />
  <moodForm default="taobhrianaigí" mood="Imper" person="Pl2" />
  <moodForm default="taobhrianaidís" mood="Imper" person="Pl3" />
  <moodForm default="taobhriantar" mood="Imper" person="Auto" />
  <moodForm default="taobhriana" mood="Subj" person="Base" />
  <moodForm default="taobhrianaimid" mood="Subj" person="Pl1" />
  <moodForm default="taobhriantar" mood="Subj" person="Auto" />
</verb>
